臺灣嘉義地方法院民事判決
110年度嘉簡字第621號
原      告  李志強（即羅林阿好之承受訴訟人）


            李秋慧（即羅林阿好之承受訴訟人）

            李嘉陵（即羅林阿好之承受訴訟人）

兼  上三人
訴訟代理人  羅美華（即羅林阿好之承受訴訟人）


上  一  人
訴訟代理人  唐淑民律師
            蕭道隆律師
被      告  王靖綺  

訴訟代理人  張顥璞律師
            田欣永律師
            洪懷舒律師
上列當事人間請求侵權行為損害賠償事件，原告就本院109年度
嘉交簡字第1035號過失致重傷案件提起刑事附帶民事訴訟，經本
院刑事庭以109年度嘉交簡附民字第58號裁定移送而來，本院於
民國110年11月1日言詞辯論終結，判決如下：
    主  文
被告應給付原告新臺幣797,187元，及自民國109年11月22日起至
清償日止，按年息百分之五計算之利息。
原告其餘之訴駁回。
本判決第1項得假執行；但被告如以新臺幣797,187元為原告預供
擔保後，得免為假執行。
原告其餘假執行之聲請駁回。
    事實及理由
臺、程序事項：
一、按訴狀送達後，原告不得將原訴變更或追加他訴，但擴張或
    減縮應受判決事項之聲明者，不在此限，民事訴訟法第255
    條第1項第3款定有明文。本件原告原起訴第1項聲明請求：1
    .被告應給付原告羅林阿好新臺幣（下同）6,641,487元，及
    自起訴狀繕本送達翌日起至清償日止，按年息百分之5計算
    之利息。嗣於民國110年3月24日以書狀減縮聲明第1項，又
    於110年11月1日言詞辯論期日變更訴之聲明第1項為：被告
    應給付原告3,659,068元，及自起訴狀送達翌日起至清償日
    止，按年息5％計算之利息。核原告所為屬減縮應受判決事項
    之聲明，且請求之基礎事實同一，亦不甚礙被告之防禦及訴
    訟之終結，合於上開規定，應予准許。
二、本件原告羅林阿好於起訴後死亡，其全體繼承人即原告李志
    強、李秋慧、李嘉陵、羅美華具狀聲明承受訴訟，並有其等
    所提繼承系統表及戶籍謄本在卷可稽（附民卷第81、89至10
    1頁），於法尚無不合，應予准許。
貳、實體事項
一、原告主張：
  ㈠被告於108年9月24日中午12時42分許，騎乘車牌號碼000-000
    號普通重型機車，沿嘉義市垂楊路由西往東方向行駛，行經
    該路與永和街交岔路口時，本應注意其行向為閃光黃燈，應
    減速接近，注意安全小心通過，且應注意車前狀況，並隨時
    採取必要之安全措施，而依當時天候晴，日間自然光線，柏
    油路面乾燥、無缺陷，無障礙物，視距良好，並無不能注意
    之情事，然竟疏未注意，行經閃光黃燈號誌交岔路口時，未
    減速慢行，復未注意車前狀況，貿然通過該交岔路口，適有
    羅林阿好行經上開交岔路口，與被告發生碰撞（下稱系爭事
    故），因而使羅林阿好受有左尺骨鷹嘴突閉鎖性骨折、右股
    骨幹閉鎖性骨折、顏面挫傷併上唇約1.5公分撕裂傷、雙膝
    挫擦傷、左手背1.5公分撕裂傷、左肩挫傷之傷害，經治療
    後，羅林阿好之肌肉仍因萎縮無力（上肌肌肉3分，下肢肌
    力2分），無法自行起身與下床（下稱系爭傷害）。
　㈡羅林阿好於系爭事故後送至臺中榮民總醫院嘉義分院（下稱
    嘉義榮總）急診治療，於108年9月25日緊急手術開刀後轉入
    病房休養，惟同年10月18日疑似因手術後遺症致體内氨（阿
    摩尼亞）指數飆高而肝昏迷，再次送加護病房急救，於同年
    10月30日轉普通病房，不幸於110年2月23日死亡，故起訴請
    求被告賠償下列損害：
  ⒈醫療費用部分：因系爭傷害需多次前往醫院門診等相關醫療
    支出（如附表一所示），共計已支出131,666元。
  ⒉看護費：自108年9月24日至108年10月7日住院期間委請訴外
    人林金蓮看護照顧，支出28,600元。
  ⒊療養中心費用：自系爭事故後因無法獨自站立，需專人看護
    ，故自出院後居住臺中榮民總醫院嘉義分院護理之家（下稱
    嘉義榮總護理之家），共計支出492,285元（如附表二所示
    ，原告誤算為494,285元）。
  ⒋雜支費用（即醫療耗材）：因系爭車禍受傷支出尿片等雜支
    費用共計金額4,517元。
  ⒌精神賠償：羅林阿好生前因系爭傷害疼痛難忍，而原告等身
    為羅林阿好之女及孫子女亦守護病床一年半，承受醫院數次
    發出病危通知，身心俱疲，為此請求300萬元精神慰撫金。
  ⒍綜上，請求賠償之總金額為3,659,068元（計算式：131,666
    元+28,600元+494,285元+4,517元+300萬元）。
　㈢並聲明：⒈被告應給付原告3,659,068元，及自起訴狀繕本送
    達翌日起至清償日止，按年息百分之5計算之利息。⒉原告願
    供擔保，請准宣告假執行。
二、被告則以：
　㈠醫療費用部分：
　  依據臺灣嘉義地方法院109年嘉交簡字第1035號刑事判決，
    可知系爭事故是造成羅林阿好骨折、擦挫傷，並未影響其心
    臟、腸胃、腎臟健康，原告提出108年10月18日、108年10月
    18日至同年月31日、109年10月16日至同年11月4日、110年2
    月21日至同年月23日於嘉義榮總急診科、心臟内科、腸胃科
    、腎臟科之看診收據分別243元、2,345元、18,064元、2,05
    8元要求被告賠償，原告並未舉證證明損害之發生與系爭事
    故具有因果關係，此部分難以認同是系爭事故所致之必要支
    出。
　㈡看護費用：
　⒈原告聘請林金蓮看護時間為108年9月24日至108年10月7日，
    但原告既於108年10月3日入住護理之家，原告應舉證於108
    年10月4日至108年10月7日仍有額外聘請林金蓮當看護之必
    要，否則自難認此部分係本件事故所致之必要支出。至於10
    8年9月24日至108年10月3日所支出的看護費用19,800元則不
    爭執。
　⒉又羅林阿好於108年10月18日出現意識改變，係因高氨血症及
    呼吸衰竭所致，有嘉義榮總所回覆之病歷摘要表可稽。且其
    高氨血症及呼吸衰竭、肝昏迷腦梗塞等症狀，與系爭事故沒
    有因果關係，故原告主張108年10月18日以後之看護費用應
    由被告負責賠償，自屬無據。
　㈢雜支費用：同前所述，108年10月18日羅林阿好出現高氨血症
    及呼吸衰竭、肝昏迷腦梗塞等症狀，與系爭事故没有因 果
    關係，而原告所提雜支費用均發生於108年10月18日以後，
    故原告此部分主張，並無理由。
　㈣精神慰撫金：羅林阿好因系爭事故所致傷勢僅骨折、挫擦傷
    ，且於事發後不到1個月，即反覆陷入昏迷狀態，故其感到
    疼痛亦非長久，又羅林阿好死亡與系爭事故無關，且原告等
    繼承人因羅林阿好死亡所受身心痛苦，亦非原告所受精神痛
    苦，故原告據此主張要求精神慰撫金300萬元，實屬過高。
　㈤羅林阿好對於系爭事故所致損害之發生與擴大，與有過失，
    應減輕或免除被告之賠償責任，被告認為被告應負6成責任
    ，行人羅林阿好應負4成責任。
  ㈥並聲明：1.請求駁回原告之訴。2.訴訟費用由原告負擔。3.
    如受不利之判決，願供擔保請准宣告免予假執行。
三、得心證之理由：
　㈠被告於108年9月24日中午12時42許，騎乘車牌號碼000-000號
    普通重型機車，沿嘉義市垂楊路由西往東方向行駛，行經該
    路與永和街交岔路口時，本應注意其行向為閃光黃燈，應減
    速接近，注意安全小心通過，且應注意車前狀況，並隨時採
    取必要之安全措施，而依當時天候晴，日間自然光線，柏油
    路面乾燥、無缺陷，無障礙物，視距良好，並無不能注意之
    情事，然竟疏未注意，行經閃光黃燈號誌交岔路口時，未減
    速慢行，復未注意車前狀況，貿然通過該交岔路口，適有羅
    林阿好亦疏未注意行人應在劃設之人行道行走，在未劃設人
    行道之道路，應靠邊行走，並不得在道路上任意奔跑、追逐
    、嬉戲或坐、臥、蹲、立，阻礙交通，行經上開交岔路口時
    ，未小心迅速穿越道路，反佇立於路口內，妨礙車輛通行，
    故王靖綺騎乘之機車與羅林阿好發生碰撞，因而使羅林阿好
    受有左尺骨鷹嘴突閉鎖性骨折、右股骨幹閉鎖性骨折、顏面
    挫傷併上唇約1.5公分撕裂傷、雙膝挫擦傷、左手背1.5公分
    撕裂傷、左肩挫傷之傷害，經治療後，羅林阿好之肌肉仍因
    萎縮無力（上肌肌肉3分，下肢肌力2分），無法自行起身與
    下床，已臥床1年，而對於其身體、健康有重大難治之重傷
    害。而被告上開不法行為，業經本院刑事庭以109年度嘉交
    簡字第1035號刑事簡易判決被告犯過失傷害致重傷罪，處有
    期徒刑6月，如易科罰金，以1,000元折算1日確定等情，業
    經本院職權調取刑事案件全卷核閱無訛，並有上開刑事簡易
    判決在卷可按。而被告雖就本件事故之發生暨上開羅林阿好
    所受之系爭傷害均未爭執，惟就本件事故之肇事原因比例及
    羅林阿好所請求賠償之項目、金額等節，則以前詞置辯。是
    本件兩造爭點應為：⒈本件事故之肇事原因為何？⒉羅林阿好
    得請求被告賠償之項目、數額為何？⒊羅林阿好與被告責任
    歸屬之比例為何？
  ㈡茲就上開爭點，分別判斷如下：
　⒈本件事故之肇事原因：
　⑴按汽車行駛時，駕駛人應注意車前狀況，並隨時採取必要之
    安全措施；汽車行近行人穿越道，遇有行人穿越時，無論有
    無交通指揮人員指揮或號誌指示，均應暫停讓行人先行通過
    ；行人應在劃設之人行道行走，在未劃設人行道之道路，應
    靠邊行走，並不得在道路上任意奔跑、追逐、嬉戲或坐、臥
    、蹲、立，阻礙交通；行人穿越道路，應依下列規定：一、
    設有行人穿越道、人行天橋或人行地下道者，必須經由行人
    穿越道、人行天橋或人行地下道穿越，不得在其100公尺範
    圍內穿越道路；四、行人穿越道路，有交通指揮人員指揮或
    有燈光號誌指示者，應依交通指揮人員之指揮或號誌之指示
    前進。無交通指揮人員指揮又無號誌指示者，應小心迅速通
    行；閃光黃燈表示「警告」，車輛應減速接近，注意安全，
    小心通過，道路交通安全規則第94條第3項、第103條第2項
    、第134條第1、4款、第133條第2項前段、道路交通標誌標
    線號誌設置規則第211條第1項第1款分別定有明文。
　⑵本件被告於上揭時間，騎乘機車經過上開設有閃光號誌之交
    岔路口，本應車前狀況，並注意其行向為閃光黃燈，理應減
    速接近，注意安全，小心通過，而依當時情況，並無不能注
    意之情形，卻疏未注意及此，即貿然直行通過，顯見被告騎
    乘機車行經閃黃燈之上開交岔路口，接近行人穿越道時，有
    未減速接近並注意車前狀況，且未暫停讓羅林阿好先行之情
    形，就事故之發生顯有過失，自應負主要過失責任。而羅林
    阿好未依規定行走於行人穿越道上，且未小心迅速穿越，反
    佇立於路口內，顯見羅林阿好對本案車禍事故發生亦有過失
    ，應為次因。且經本院刑事庭囑託交通部公路總局嘉義區監
    理所嘉雲區車輛行車事故鑑定委員會鑑定，鑑定意見認：「
    一、王靖綺（即被告）駕駛普通重型機車，行經閃光黃燈交
    岔路口，未減速慢行且未注意車前狀況，撞擊站立於路口之
    行人，為肇事主因。二、行人羅林阿好行經閃光號誌交岔路
    口，穿越道路，於行人穿越道附近，未小心迅速穿越，反佇
    立於路口內，妨礙車輛通行，為肇事次因。」亦同此見，有
    前開鑑定意見書1份在卷可稽（見本院卷第41至45頁）。而
    羅林阿好則因本件車禍受有左尺骨鷹嘴突閉鎖性骨折、右股
    骨幹閉鎖性骨折、顏面挫傷併上唇約1.5公分撕裂傷、雙膝
    挫擦傷、左手背1.5公分撕裂傷、左肩挫傷之傷害，經治療
    後，羅林阿好之肌肉仍因萎縮無力（上肌肌肉3分，下肢肌
    力2分），無法自行起身與下床，生活無法自理等情，亦有
    臺中榮民總醫院嘉義分院109年7月14日出具之診斷證明書（
    附民卷第15頁）、病歷摘要表可佐（本院刑事卷第53頁）堪
    認羅林阿好前開所受傷害之結果與被告駕車之過失行為間，
    具有相當因果關係甚明。
　⒉羅林阿好得請求被告賠償之項目、數額為何？
　⑴不法侵害他人之身體或健康者，對於被害人因此喪失或減少
    勞動能力或增加生活上之需要時，應負損害賠償責任；不法
    侵害他人之身體、健康、名譽、自由、信用、隱私、貞操，
    或不法侵害其他人格法益而情節重大者，被害人雖非財產上
    之損害，亦得請求賠償相當之金額，民法第193條第1項、第
    195條第1項前段分別定有明文。本件被告應對羅林阿好負損
    害賠償責任，已如前述，茲就羅林阿好得請求損害賠償之項
    目及金額分別審酌如下。
　⑵醫療相關費用：
　①原告主張羅林阿好因系爭傷害需多次前往醫院門診等相關醫
    療支出（如附表一所示），共計已支出131,666元等語，惟
    被告就原告提出之108年10月18日、108年10月18日至同年月
    31日、109年10月16日至同年11月4日、110年2月21日至同年
    月23日於嘉義榮總急診科、心臟内科、腸胃科、腎臟科看診
    收據分別243元、2,345元、18,064元、2,058元，抗辯與本
    件車禍無關，其餘部分則不爭執。
　②經查，羅林阿好因本件車禍受有左尺骨鷹嘴突閉鎖性骨折、
    右股骨幹閉鎖性骨折、顏面挫傷併上唇約1.5公分撕裂傷、
    雙膝挫擦傷、左手背1.5公分撕裂傷、左肩挫傷等傷害，業
    經本院認定如前，而原告並未舉證證明其所提出羅林阿好於
    108年10月18日、108年10月18日至同年月31日、109年10月1
    6日至同年11月4日、110年2月21日至同年月23日在嘉義榮總
    急診科、心臟内科、腸胃科、腎臟科看診的醫療費用（即附
    表一項次3、4、12、13）確實與本件車禍有關，故原告此部
    分之請求，應無理由。至於原告其餘請求（即附表一項次1
    至2、5至11），除附表一項次8至9、11，未提出該證明書與
    病歷資料於本院且也沒有舉證證明該費用之用途為何，難認
    為必要費用外，其餘部分（即附表一項次1至2、5至7、10）
    則經被告所不爭執（本院卷第76頁），且經本院核對該費用
    確屬本件車禍所生之醫療必要費用，堪認原告此部分費用10
    8,376元【計算式：684元＋107,484元＋39元＋39元＋70元＋60元
    】之主張，應屬有據，應予准許。
　⑶看護費用及養護中心費用：
　①原告主張羅林阿好自108年9月24日至108年10月7日住院期間
    委請訴外人林金蓮看護照顧，支出28,600元；另自附表二所
    示之時間入住嘉義榮總護理之家，共計支出494,285元（如
    附表二所示）。惟被告對於108年9月24日至108年10月3日所
    支出的看護費用19,800元以及108年10月3日至108年10月18
    日入住嘉義榮總護理之家之費用則不爭執。其餘部分，則抗
    辯羅林阿好已於108年10月3日入住嘉義榮總護理之家，則10
    8年10月4日至108年10月7日之專人看護費用應無必要，且羅
    林阿好於108年10月18日出現意識改變，係因高氨血症及呼
    吸衰竭所致，與系爭事故沒有因果關係，因此，108年10月1
    8日之後的嘉義榮總護理之家均與本件車禍無關。
　②經查，被告固以臺中榮民總醫院嘉義分院之病歷摘要記載「
    （2020/10/18～2020/10/31意識不清因高Ammonia血症及呼吸
    衰竭所致，依本次住院病程，無法判斷是否與先前的骨折有
    關，尚須骨科評估」等語（本院卷第39頁），然觀之羅林阿
    好因本件車禍接受骨折復位及內固定手術，術後臥床導致肢
    體無力，於109年7月14日至臺中榮民總醫院嘉義分院復健科
    就診，肌力萎縮無力（上肌肌肉3分，下肢肌力2分），無法
    自行起身與下床，生活無法自理，且於109年12月17日仍臥
    床，無法下床行走，肌無力與車禍後骨折臥床有相當因果關
    係，左肘、右股骨骨折術後限制活動，加上病患年事已高，
    更容易造成失能，可恢復肌率低於10％，日常生活需依賴他
    人等情，有臺中榮民總醫院嘉義分院109年7月14日出具之診
    斷證明書（附民卷第15頁）、病歷摘要表可佐（本院刑事卷
    第53頁）。由上可知，羅林阿好於本件車禍術後因肌力萎縮
    無力，無法自行起身與下床而臥床，日常生活需依賴他人，
    因此，原告請求羅林阿好於附表二所示之時間入住嘉義榮總
    護理之家，共計支出494,285元（如附表二所示），核屬必
    要費用，應予准許。另羅林阿好自108年9月24日至108年10
    月3日住院期間委請訴外人林金蓮看護照顧，共計支出19,80
    0元，業據原告提出看護費收據為證（附民卷第45頁），且
    為被告所不爭執，經核亦認與本件車禍有關之必要費用，應
    予准許。至於108年10月4日至108年10月7日專人看戶部分，
    原告固有提出前開看護費收據為證，但羅林阿好既於108年1
    0月3日入住嘉義榮總護理之家，此有該住院醫療費用收據在
    卷可查（附民卷第49頁），對照該收據其中亦有照護費，而
    原告既未提出證據證明羅林阿好在護理之家的照護下仍有需
    要專人看護之必要，故其此部分之請求，為無理由，應予駁
    回。
　③依上，羅林阿好得請求之看護費用及養護中心費用為512,085
    元【計算式：19,800元＋492,285元】。
　⑷雜支費用（即醫療耗材）：
　①原告主張羅林阿好因系爭車禍受傷支出尿片等雜支費用共計
    金額4,517元等語，惟據被告否認。
　②經查，原告其開主張業已提出收據及發票為證（附民卷第114
    至119頁），本院審酌羅林阿好因本件車禍臥病在床，已如
    前述，則其自無法下床如廁，堪認上開費用應屬增加生活之
    必要費用，應予准許。
　⑸精神慰撫金部分：　　　　
　①羅林阿好因系爭事故致身體、健康受侵害，主張因此受有精
    神上痛苦，應屬有據，自得依上開規定請求被告給付慰撫金
    。又關於慰撫金之多寡，應以被害人精神上所受之苦痛為準
    據，亦應審酌被害人之地位、家況及加害人之地位，俾資為
    審判之依據，故應就兩造之身分、職業、教育程度、財產及
    經濟狀況，用以判斷非財產上損害之慰撫金數額（最高法院
    48年台上字第1982號、86年度台上字第511號判決意旨參照
    ）。而羅林阿好為27年出生，不識字，經濟狀況普通；被告
    為65年出生，學歷五專肄業，從事會計工作，經濟狀況普通
    ，此經兩造訴訟代理人陳稱在卷（本院卷第66頁）。本院審
    酌被告對羅林阿好所造成之損害（車禍後因骨折臥病在床至
    死亡已1年有餘）、羅林阿好與被告之年齡、智識程度及經
    濟狀況（含107至109年度稅務電子閘門財產所得調件明細）
    等情狀，認原告請求精神慰撫金300萬元，尚嫌過高，應以8
    0萬元為適當，超過部分即屬無據，應予駁回。
　⑹依上計算，羅林阿好得請求賠償之金額總計為1,424,978元【
    計算式：108,376元＋512,085元＋4,517元＋800,000元】。
　⒊羅林阿好與被告責任歸屬之比例為何？　
　　按損害之發生或擴大，被害人與有過失者，法院得減輕賠償
    金額，或免除之，民法第217條第1項定有明文。本院審酌羅
    林阿好與被告之過失情節及原因力，認被告對本件車禍之發
    生，應負60％之責任。
  ⒋依上計算，被告應賠償原告之金額，應按羅林阿好之過失比
    例減輕，是原告得請求之金額為854,987元【計算式：1,424
    ,978元×60％≒854,987元，小數點以下四捨五入）】。
  ㈢按保險人依本法規定所為之保險給付，視為被保險人損害賠
    償金額之一部分，被保險人受賠償請求時，得扣除之，為強
    制汽車責任保險法第32條所明定。查原告已受領強制險給付
    57,800元，依前開規定，該保險給付視為被告損害賠償金額
    之一部分，應自原告得請求被告賠償之金額中予以扣除，經
    扣除前開款項後，原告得請求被告給付之金額為797,187元
    【計算式：854,987元-57,800元＝797,187元】。
四、綜上所述，原告本於侵權行為及繼承之法律關係，請求被告
    給付797,187元，及自附帶民事起訴狀繕本送達翌日即109年
    11月22日（109年11月11日為寄存送達，109年11月21日生效
    ，送達證書見附民卷第77、79頁）起至清償日止，按年息百
    分之5計算之利息，為有理由，應予准許。其逾此範圍之請
    求，則無理由，應予駁回。
五、本件事證已臻明確，兩造其餘攻擊、防禦方法及舉證，經本
    院審酌後，認對於判決結果均無影響，爰不一一論述，併此
    指明。
六、又本件原告勝訴部分係依民事訴訟法第427條訴訟適用簡易
    程序所為對造敗訴之判決，爰依同法第389條第1項第3款規
    定，應依職權宣告假執行；併按同法第392條第2項規定，依
    被告之聲請，爰宣告被告得預供擔保而免為假執行。原告陳
    明願供擔保請准宣告假執行，就其勝訴部分，僅係促使本院
    發動職權，無庸為准駁之諭知。至原告敗訴部分，其假執行
    之聲請即失所依附，應併予駁回。
七、本件係刑事附帶民事訴訟，而由本院刑事庭移送民事庭，依
    法不需徵收裁判費，且至本院言詞辯論終結時，亦未發生其
    他訴訟費用，其於本院審理期間，亦未滋生其他訴訟必要費
    用，並無訴訟費用負擔問題，附予敘明。
中　　華　　民　　國　　110 　年　　11　　月　　15　　日
                  臺灣嘉義地方法院嘉義簡易庭
                                  法　官　周欣怡
以上正本係照原本作成。
如對本判決上訴，須於判決送達後20日內向本庭（嘉義市文化路
308之1號）提出上訴狀（均須按他造當事人之人數附繕本）。如
委任律師提起上訴者，應一併繳納上訴審裁判費。
中　　華　　民　　國　　110 　年　　11　　月　　15　　日
                                  書記官  葉芳如
附表一：醫療費用
項次 時間 金額（新臺幣） 備註 1 108年9月24日 684元 急診 2 108年9月24日～ 108年10月3日 107,484元 骨科 3 108年10月18日 243元 急診 4 108年10月18日～108年10月31日 2,345元 心臟內科 5 108年11月4日 39元 一般門診 6 109年1月20日 39元 家庭醫學 7 109年2月22日 70元 證書費 8 109年3月19日 100元 證書費 9 109年3月19日 400元 病歷資料費 10 109年4月22日 60元 證書費 11 110年1月9日 80元 證書費 12 109年10月16日～109年11月4日 18,064元 腸胃科住院 13 110年2月21日～ 110年2月23日 2,058元 腎臟科住院 
附表二：
項次 時間 金額（新臺幣） 繳費日 1 108年10月3日～ 108年10月18日 14,583元 108年11月2日 2 108年10月31日 1,062元 108年11月2日 3 108年10月31日～108年11月30日 30,548元 108年12月7日 4 108年11月30日～108年12月31日 31,991元 109年1月2日 5 108年12月31日～ 109年1月31日 30,941元 109年2月8日 6 109年1月31日～ 109年2月29日 30,174元 109年3月7日  7 109年2月29日～ 109年3月31日 30,961元 109年4月18日 8 109年3月31日～ 109年4月30日 31,001元 109年5月9日 9 109年4月30日～ 109年5月31日 31,314元 109年6月6日 10 109年5月31日～ 109年6月30日 31,313元 109年7月4日 11 109年6月30日～ 109年7月31日 31,896元 109年8月8日 12 109年7月31日～ 109年8月31日 33,414元 109年9月15日 13 109年8月31日～ 109年9月30日 32,433元 109年10月3日 14 109年10月1日～ 109年10月16日 15,770元 109年11月7日 15 109年11月4日～ 109年11月30日 32,080元 109年12月5日 16 109年12月1日～ 109年12月31日 31,273元 110年1月9日 17 110年1月1日～ 110年1月31日 30,580元 110年2月8日 18 110年2月1日～ 110年2月21日 20,951元 110年2月23日